【裁判字號】    98,交聲,3547
【裁判日期】    981029
【裁判案由】    交管條例聲異
【裁判全文】
臺灣板橋地方法院交通事件裁定        98年度交聲字第3547號
原處分機關  臺北市交通事件裁決所
異  議  人
即受處分人  甲○○
上列異議人即受處分人因違反道路交通管理處罰條例案件，不服
臺北市交通事件裁決所中華民國98年9 月22日北市裁罰字第裁22
-AEX947204號裁決處分（舉發案號：臺北市政府警察局98年8 月
14日北市警交字第AEX947204 號），聲明異議，本院裁定如下：
    主  文
異議駁回。
    理  由
一、原處分意旨略以：異議人即受處分人甲○○於民國98年8 月
    14日3 時53分許，駕駛車號MEO-179 號重型機車，在臺北市
    ○○○路6 段392 巷口，因有「拒絕酒測」之違規行為，經
    臺北市政府警察局士林分局執勤員警製單當場舉發，並查證
    違規屬實，爰依道路交通管理處罰條例第35條第4 項前段規
    定裁處罰鍰新臺幣（下同）6 萬元，及吊銷駕駛執照，並依
    同條例第67條第2 項前段規定諭知3 年內禁考。
二、異議意旨略以：異議人騎機車拒絕酒測，罰鍰6 萬元已繳納
    ，僅針對吊銷駕照部分提出異議，因異議人沒有機車駕照，
    原處分機關要吊銷異議人之普通大貨車駕照，並不合理。異
    議人願接受無照駕駛機車之處分，但無法接受吊銷普通大貨
    車駕照，為此請求撤銷原處分云云。
三、按汽車（包括機車）駕駛人拒絕接受酒精濃度測試之檢定者
    ，處6 萬元罰鍰，並當場移置保管該汽車及吊銷該駕駛執照
    ，且3 年內不得考領駕駛執照，道路交通管理處罰條例第35
    條第4 前段、第67條第2 項前段分別定有明文。又汽車駕駛
    人，因違反同條例及道路交通安全規則之規定，受吊銷駕駛
    執照處分時，吊銷其持有各級車類之駕駛執照，同條例第68
    條亦規定明確。
四、經查：
  (一)本件異議人即受處分人甲○○於98年8 月14日3 時53分許，
    駕駛車號MEO-179 號重型機車，在臺北市○○○路○ 段392
    巷口，因有「拒絕酒測」之違規行為，經臺北市政府警察局
    士林分局執勤員警製單當場舉發，嗣異議人到案提出申訴，
    原處分機關函請舉發單位查復，並綜合相關資料審查結果，
    認上開違規屬實，遂依道路交通管理處罰條例35條第4 項前
    段規定裁處罰鍰6 萬元，及吊銷駕駛執照，並依同條例第67
    條第2 項前段規定諭知3 年內禁考等情，此有舉發通知單、
    違反道路交通管理事件裁決書等影本各1 份附卷可稽。而異
    議人就其於上揭時、地，有駕駛重型機車拒絕接受酒精濃度
    測試檢定之違規行為亦不爭執，是本件違規事實甚為明確。
  (二)本件異議人既有拒絕接受酒精濃度測試檢定之違規行為，則
    原處分機關依道路交通管理處罰條例第35條第4 項前段規定
    為吊銷駕駛執照之處分，即屬有據。又同條例第68條既已明
    定汽車（包括機車）駕駛人受吊銷駕駛執照處分時，吊銷其
    持有各級車類之駕駛執照，意謂該吊銷異議人駕駛執照之處
    分，效力當然及於異議人所持有各級車類之駕駛執照，包括
    其所指之普通大貨車駕駛執照甚明。審究其立法意旨，顯在
    藉此嚴厲之法律效果，有效遏阻拒絕酒精濃度測試檢定之違
    規行為，原處分機關憑以裁罰，難謂有何違法或不當之處。
    異議人所辯：伊騎機車拒絕酒測，遭吊銷普通大貨車駕照並
    不合理云云，難認可採。
五、從而，本件舉發單位認異議人有「拒絕酒測」之違規事實，
    當場對異議人製單舉發，經異議人到案提出申訴後，原處分
    機關依道路交通管理處罰條例第35條第4 項前段、第67條第
    2 項前段規定，並斟酌違反道路交通管理事件統一裁罰基準
    表之規定，裁處罰鍰6 萬元，吊銷其駕駛執照，並諭知3 年
    內不得考領駕駛執照，均屬有據，核無違法或不當之處。異
    議人徒憑前詞，對原處分機關所為之裁決處分關於吊銷駕駛
    執照部分聲明異議，為無理由，應予駁回。
六、依道路交通管理處罰條例第87條第2 項、道路交通案件處理
    辦法第19條，裁定如主文。
中    華    民    國    98    年    10    月    29    日
                  交通法庭  法  官  朱嘉川
以上正本證明與原本無異。
如不服本裁定應於送達後5 日內向本院提出抗告狀。
                            書記官  陳聖儒
中    華    民    國    98    年    10    月    29    日


司法院資訊處製作；財團法人民間司法改革基金會備份。
